【裁判字號】    99,裁,2428
【裁判日期】    991014
【裁判案由】    政府採購法
【裁判全文】
最  高  行  政  法  院  裁  定
                                      99年度裁字第2428號
上  訴  人  立恩實業有限公司
代  表  人  甲○○
被 上訴 人  國防部軍備局中山科學研究院
代  表  人  金壽豐
上列當事人間政府採購法事件，上訴人對於中華民國99年6月28
日臺北高等行政法院99年度訴字第572號判決，提起上訴，本院
裁定如下：
    主  文
上訴駁回。
上訴審訴訟費用由上訴人負擔。
    理  由
一、按對於高等行政法院判決之上訴，非以其違背法令為理由，
    不得為之，行政訴訟法第242條定有明文。依同法第243條第
    1項規定，判決不適用法規或適用不當者，為違背法令；而
    判決有同條第2項所列各款情形之一者，為當然違背法令。
    是當事人對於高等行政法院判決上訴，如依行政訴訟法第24
    3條第1項規定，以高等行政法院判決有不適用法規或適用不
    當為理由時，其上訴狀或理由書應有具體之指摘，並揭示該
    法規之條項或其內容；若係成文法以外之法則，應揭示該法
    則之旨趣，倘為司法院解釋或本院之判例，則應揭示該判解
    之字號或其內容。如以行政訴訟法第243條第2項所列各款情
    形為理由時，其上訴狀或理由書，應揭示合於該條項各款之
    事實。上訴狀或理由書如未依此項方法表明者，即難認為已
    對高等行政法院判決之違背法令有具體之指摘，其上訴自難
    認為合法。
二、上訴人為被上訴人「電阻等34項」招標案之得標廠商，財物
    採購契約（下稱系爭契約）交貨日期為民國（下同）97年2
    月28日，上訴人於97年2月21日完成交貨，經被上訴人檢測
    發現第17項、第18項、第19項等3項製造日期與契約不符，
    上訴人於97年3月3日、97年4月29日及97年6月9日函請被上
    訴人同意減價收受，被上訴人於97年7月16日以備科設供字
    第0970008345號函及第0970008346號函通知上訴人將刊登政
    府採購公報。上訴人遂於97年7月21日提出異議，被上訴人
    於97年8月13日以備科設供字第0970009583號函（下稱原處
    分）通知解除部分契約及刊登政府採購公報，經上訴人聯繫
    ，同意於97年8月15日發文籌購字第0970008558號函通知於
    97年8月20日召開協調會，會議中無異議。但是被上訴人於
    會後經過1個多月，於97年9月25日以備科設供字第09700115
    99號函通知，以上訴人所附保證文件中無原製造日期為由，
    維持原處分即部分解除契約與刊登政府採購公報，上訴人認
    為文中所述與事實不符，故於97年10月6日去函陳述，被上
    訴人於97年10月14日以備科設供字第0970012401號函駁回上
    訴人之異議，上訴人仍不服，提起申訴，遭行政院公共工程
    委員會駁回，遂循序提起行政訴訟，經原審法院駁回，上訴
    人不服提起本件上訴。
三、本件上訴人對於臺北高等行政法院判決上訴，主張：(一)系爭
    標案第17、18、19項產品(下稱系爭產品)之製造日期形式上
    均不符系爭契約約定，經被上訴人辦理退貨，上訴人均係以
    「原件重交」，惟被上訴人竟認定第17項產品符合系爭契約
    約定，獨對第18、19項產品認定違約，被上訴人驗收標準顯
    然不一，詎料原審法院採信被上訴人登載不實之會驗結果報
    告單，原判決顯然違法。(二)原審法院應受本院98年度判字第
    741號判決拘束，惟原審法院認為：「係論述政府採購法第1
    01條第1項第10款之規定，而本件爭議事由，為原告是否有
    違反政府採購法第101條第1項第12款．．．二款規定不同，
    且該判決係個案判決，本院自不受其拘束．．．。」顯然違
    法。(三)系爭產品製造日期形式上與契約不符，係因系爭產品
    唯一製造商VISHAY之先進先出原則所致，此屬客觀不能，非
    可歸責於上訴人。原審法院未予調查是否有客觀不能之情事
    ，竟為上訴人不利之認定，自有違誤。且系爭產品之品質、
    效用、安全均無疑慮，被上訴人未依政府採購法第72條第2
    項規定辦理減價收受，於解約後竟另行招標，藉由修改招標
    文件之製造日期，採購相同之系爭產品，被上訴人違反比例
    原則、公益原則等語。雖以該判決違背法令為由，惟核其上
    訴理由，係就原審取捨證據、認定事實之職權行使，指摘其
    為不當，並就原審所為論斷，泛言其論斷矛盾，而非具體說
    明其有何不適用法規或適用法規不當之情形，並揭示該法規
    之條項或其內容，及合於行政訴訟法第243條第2項所列各款
    之事實，難認對該判決之如何違背法令已有具體之指摘。依
    首開規定及說明，應認其上訴為不合法。
四、據上論結，本件上訴為不合法。依行政訴訟法第249條第1項
    前段、第104條、民事訴訟法第95條、第78條，裁定如主文
    。
中    華    民    國    99    年    10    月    14    日
                    最高行政法院第六庭
                        審判長法官  吳  明  鴻
                              法官  林  茂  權
                              法官  侯  東  昇
                              法官  黃  秋  鴻
                              法官  陳  國  成

以  上  正  本  證  明  與  原  本  無  異
中    華    民    國    99    年    10    月    15    日
                              書記官  葛  雅  慎

司法院資訊處製作；財團法人民間司法改革基金會備份。
